【裁判字號】    95,訴,554
【裁判日期】    950517
【裁判案由】    毒品危害防制條例
【裁判全文】
臺灣桃園地方法院刑事判決               95年度訴字第554號
公  訴  人  台灣桃園地方法院檢察署檢察官
被      告  甲○○
                    （現於台灣新竹監獄另案執行中）
上列被告因違反毒品危害防制條例案件，經檢察官提起公訴（94
年度毒偵字第6507號）及移送併案審理（95年度毒偵字第349 號
、台灣新竹地方法院檢察署95年度毒偵字第673 號），被告於本
院準備程序進行中，就被訴事實為有罪之陳述，經本院告知簡式
審判程序意旨，並聽取公訴人及被告之意見後，本院合議庭裁定
由受命法官獨任依簡式審判程序審理，並判決如下：
    主  文
甲○○連續施用第一級毒品，累犯，處有期徒刑壹年，扣案第一
級毒品海洛因壹包（淨重零點壹伍公克，含包裝袋壹只）及含有
第一級毒品海洛因及第二級毒品甲基安非他命成分之殘渣袋貳只
均沒收銷燬之，扣案注射針筒肆支及塑膠吸管壹支均沒收；又連
續施用第二級毒品，累犯，處有期徒刑柒月，扣案含有第一級毒
品海洛因及第二級毒品甲基安非他命成分之殘渣袋貳只、本院九
十五年度刑管字第六六七號扣押物品清單所示之削尖吸管貳支均
沒收銷燬之。應執行有期徒刑壹年伍月，扣案第一級毒品海洛因
壹包（淨重零點壹伍公克，含包裝袋壹只）及含有第一級毒品海
洛因及第二級毒品甲基安非他命成分之殘渣袋貳只、本院九十五
年度刑管字第六六七號扣押物品清單所示之削尖吸管貳支均沒收
銷燬之，扣案注射針筒肆支及塑膠吸管壹支均沒收。
    事  實
一、甲○○前於民國八十七年間，因違反毒品危害防制條例之施
    用毒品案件，經送觀察、勒戒後，認無繼續施用毒品傾向，
    由台灣新竹地方法院檢察署檢察官於八十七年十二月十六日
    以八十七年度偵字第六三五０號為不起訴處分確定；又於九
    十年間因施用第一級、第二級毒品案件，經台灣新竹地方法
    院裁定送觀察、勒戒後，認有繼續施用毒品之傾向，再經法
    院以九十年度毒聲字第一八二三號裁定送強制戒治，並由檢
    察官提起公訴，經台灣新竹地方法院於九十一年六月二十六
    日以九十一年度訴字第三一四號判處有期徒刑一年三月（施
    用第一級毒品部分判處有期徒刑十月、施用第二級毒品部分
    判處有期徒刑七月，並定應執行刑為有期徒刑一年三月），
    同年七月十五日確定，期間因戒治成效良好而經法院裁定停
    止戒治，所餘期間併付保護管束，惟卻於保護管束期間之九
    十一年間，再度因施用毒品而違反保護管束情節重大，經台
    灣新竹地方法院以九十一年度毒聲字第七七０號裁定撤銷前
    開停止戒治，令入戒治處所繼續施以強制戒治，直至九十二
    年四月六日始執行完畢出戒治所，接續執行上開有期徒刑，
    迄至九十三年六月十五日縮短刑期執行完畢翌日出監（此部
    分構成累犯）。後於九十四年間再度因施用第一級、第二級
    毒品案件，經檢察官提起公訴而由台灣新竹地方法院以九十
    四年度訴字第五八０號判處有期徒刑一年四月確定（施用第
    一級毒品部分判處有期徒刑一年、施用第二級毒品部分判處
    有期徒刑六月，並定應執行刑為有期徒刑一年四月）後，於
    九十五年二月二十日入監執行，現仍在執行中（此部分不構
    成累犯）。
二、詎料甲○○仍不知戒除毒癮，於前開強制戒治執行完畢釋放
    後之五年內，基於施用第一級毒品之概括犯意，自九十四年
    十一月初某日起至九十五年二月十九日傍晚止，連續在新竹
    縣關西鎮東山里一鄰湳湖二十一號住處內，以針筒注射之方
    式，多次施用第一級毒品海洛因。另基於施用第二級毒品安
    非他命之概括犯意，自九十四年十一月中旬某日起至九十五
    年二月十八日白日某時許止，連續多次在上址，以將第二級
    毒品甲基安非他命放於玻璃球內燒烤，使之產生煙霧後吸食
    之方式，多次施用第二級毒品甲基安非他命。嗣經警先後於
    如附表所示之時間、地點查獲，並扣得均為其所有、供或預
    備供己施用之如附表所示之物，因而查悉上情。
三、案經桃園縣政府警察局平鎮分局報告台灣桃園地方法院檢察
    署檢察官偵查起訴，暨台北市政府警察局北投分局報告台灣
    桃園地方法院檢察署檢察官及新竹縣警察局新埔分局報告台
    灣新竹地方法院檢察署檢察官偵查後移送併案審理。
    理  由
一、程序部分：本件被告甲○○所犯係死刑、無期徒刑或最輕本
    刑為三年以上有期徒刑以外之罪，亦非屬高等法院管轄第一
    審之案件，其於準備程序中就被訴事實為有罪之陳述，經本
    院告知簡式審判程序之旨，並聽取當事人意見後，經本院合
    議庭依刑事訴訟法第二百七十三條之一第一項規定裁定由受
    命法官獨任進行簡式審判程序，合先敘明。
二、訊據被告甲○○對其於上開時間、地點連續施用第一級毒品
    海洛因、第二級毒品安非他命等事實均坦承不諱；又被告先
    後三次為警查獲後，經警採集其尿液檢體送驗結果，均確呈
    安非他命、甲基安非他命及嗎啡類陽性反應，此有臺灣尖端
    先進生技醫藥股份有限公司出具之濫用藥物檢驗報告二紙、
    昭信科技顧問股份有限公司出具之濫用藥物尿液檢體檢驗報
    告一紙、桃園縣政府警察局平鎮分局被採尿人姓名編號對照
    表、台北市政府警察局北投分局查獲煙毒麻藥案件尿液送驗
    紀錄簿及新竹縣警察局辦理煙毒麻醉藥品案尿液送驗受檢人
    真實姓名代號對照表暨送驗登記簿各一紙附卷可稽；而警方
    於九十四年十一月二十二日十八時許查獲被告時起獲之塑膠
    袋二只，經檢驗結果其內含有第一級毒品海洛因及第二級毒
    品甲基安非他命成分，另警方於九十四年十二月二十八日十
    六時三十分許查獲被告時，自被告身上起獲其所持有之不明
    白色粉末一包，經測試結果確實含有第一級毒品海洛因成分
    ，淨重零點一五公克等情，分別有行政院衛生署管制藥品管
    理局管檢字第０九四００一四一二七號檢驗成績書、台北市
    政府警察局北投分局查獲毒品危害防制條例案毒品初步鑑驗
    結果各一紙存卷可查，此外，更有被告自承為其所有、供其
    施用第一級毒品海洛因用之注射針筒四支、塑膠吸管一支，
    及供其施用第二級毒品甲基安非他命所用之削尖吸管二支等
    物扣案可資佐證，由此益徵被告上開自白確與事實相符，應
    堪採信。末查，被告甲○○於九十年間因施用第一級、第二
    級毒品案件，經台灣新竹地方法院裁定送觀察、勒戒後，認
    有繼續施用毒品之傾向，再經法院裁定令入戒治處所施以強
    制戒治，期間因戒治成效良好而經法院裁定停止戒治，所餘
    期間併付保護管束，惟卻於保護管束期間之九十一年間，再
    度因施用毒品而違反保護管束情節重大，經台灣新竹地方法
    院以九十一年度毒聲字第七七０號裁定撤銷前開停止戒治，
    令入戒治處所繼續施以強制戒治，直至九十二年四月六日始
    執行完畢出戒治所（接續執行徒刑）等情，亦有臺灣高等法
    院被告前案紀錄表一份附卷為憑，堪認被告確於前開強制戒
    治執行完畢釋放後五年內，再犯本件毒品危害防制條例第十
    條第一項、第二項之施用毒品罪。從而，本件事證明確，被
    告多次施用第一級毒品海洛因及第二級毒品甲基安非他命之
    犯行，均已經證明，應依法論科。
三、按海洛因、甲基安非他命分別為毒品危害防制條例第二條第
    二項第一、二款所管制之第一、二級毒品，均屬違禁物。核
    被告甲○○所為，係犯毒品危害防制條例第十條第一項施用
    第一級毒品罪、同條例第二項之施用第二級毒品罪。其持有
    本件扣案之第一級毒品海洛因之行為，及其於施用海洛因、
    甲基安非他命行為前後所持有之第一級毒品海洛因、第二級
    毒品甲基安非他命等行為，既均意在供己施用，其持有之低
    度行為應為施用之高度行為吸收，均不另論罪。而被告多次
    施用第一級毒品海洛因、第二級毒品甲基安非他命之犯行，
    均時間緊接，分別觸犯犯罪構成要件相同之罪名，顯各係基
    於概括犯意反覆為之，應均依刑法第五十六條連續犯規定，
    各論以一罪，並依法加重其刑。又被告所犯前開連續施用第
    一級毒品、第二級毒品二罪行間，犯意各別，施用方法不同
    ，罪名有異，應分論併罰。檢察官雖僅就被告於九十四年十
    一月二十二日十五時許之施用第一級毒品海洛因行為，以及
    其於九十四年十一月二十二日二十時三十分經警採尿回溯九
    十六小時內某時許之施用第二級毒品甲基安非他命行為提起
    公訴，惟被告其餘多次施用第一級、第二級毒品之犯行，與
    前開已起訴且經論罪之部分，具有連續犯之裁判上一罪關係
    ，應為起訴效力所及，復經檢察官聲請移送併辦（台灣桃園
    地方法院檢察署九十五年度毒偵字第三四九號、台灣新竹地
    方法院檢察署九十五年度毒偵字第六七三號），基於審判不
    可分原則，本院均應併予審理。至被告前有如事實欄所示之
    前科紀錄及徒刑執行等情，有台灣高等法院被告前案紀錄表
    在卷可憑，其於五年以內再犯本件有期徒刑以上之罪，為累
    犯，各應依刑法第四十七條規定，加重其刑。爰審酌被告甲
    ○○前因施用毒品案件，業經觀察、勒戒並令入戒治處所施
    以強制戒治，且曾獲不起訴處分之寬典，卻未能把握自新機
    會，澈底戒除施用毒品之惡習，仍再施用足以導致人體機能
    發生依賴性、成癮性及抗藥性等障礙之第一級毒品海洛因及
    第二級毒品甲基安非他命之罪行，足徵其沾染毒品甚深，戕
    害自身健康，漠視法令禁制，顯未見悔改之意，惟尚能坦承
    犯行，犯後態度頗佳，暨其犯罪動機、手段、施用毒品之次
    數等一切情狀，分別量處如主文所示之刑，並定其應執行之
    刑，以資懲儆。
四、扣案之第一級毒品海洛因一包（淨重零點一五公克）及盛裝
    上開第一級毒品海洛因包裝袋一只，以現今所採行之鑑驗方
    式，包裝袋仍會殘留微量毒品而無法將之完全析離，應依毒
    品危害防制條例第十八條第一項前段規定沒收並銷燬之；至
    警方於九十四年十一月二十二日自被告身上起獲之塑膠袋二
    只、削尖吸管二支（如本院九十五年度刑管字第六六七號扣
    押物品清單所示），被告自承為其所有，分別供其施用第一
    級毒品海洛因、第二級毒品甲基安非他命所用（見本院九十
    五年五月十七日審理筆錄），而經送請行政院衛生署管制藥
    品管理局鑑驗，於上開二只塑膠袋內檢驗出含有第一級毒品
    海洛因及第二級毒品甲基安非他命成分，另於上開二支削尖
    吸管上檢出第二級毒品甲基安非他命成分等情，此有該局管
    檢字第０九四００一四一二七號檢驗成績書在卷可按，足認
    上開二只塑膠袋確曾呈裝第一級毒品海洛因及第二級毒品甲
    基安非他命，以及被告確曾持扣案之削尖吸管分裝甲基安非
    他命以便利其施用，致使上開扣案之塑膠袋二只、削尖吸管
    二支分別沾染第一級毒品海洛因、第二級毒品甲基安非他命
    ，而無法完全析離，亦應視為毒品，爰併依毒品危害防制條
    例第十八條第一項前段沒收銷燬之。另扣案之注射針筒共四
    支、塑膠吸管一支，均係被告所有，供或預備供其施用第一
    級毒品海洛因所用，業據被告供明在卷（見同上筆錄），爰
    依刑法第三十八條第一項第二款之規定，予以宣告沒收。
五、據上論斷，應依刑事訴訟法第二百七十三條之一第一項、第
    二百九十九條第一項前段，毒品危害防制條例第十條第一項
    、第二項、第十八條第一項前段，刑法第十一條前段、第五
    十六條、第四十七條、第五十一條第五款、第三十八條第一
    項第二款，判決如主文。
本案經檢察官趙燕利到庭執行職務。
中    華    民    國    95    年    5     月    17    日
                      台彎桃園地方法院刑事第十一庭
                          法  官  何俏美
以上正本證明與原本無異。
如不服本判決，應於送達後10日內，向本院提出上訴狀。
                         書記官  陳淑瓊
中    華    民    國    95    年    5     月    17    日
附錄本件論罪科刑法條全文
毒品危害防制條例第10條
施用第一級毒品者，處六月以上五年以下有期徒刑。
施用第二級毒品者，處三年以下有期徒刑。
附表：｛附註：其中應沒收銷燬之物（即查獲之第一級、第二級
      毒品），包裝因含微量第一、二級毒品且無法析離，併予
      沒收銷燬｝
┌──┬────┬───────┬─────────┬────────┐
│編號│查獲時間│ 查 獲 地 點  │扣案且應沒收之物品│   備    註     │
├──┼────┼───────┼─────────┼────────┤
│一  │94年11月│桃園縣平鎮市雙│含有第一級毒品海洛│行政院衛生署管制│
│    │22日18時│連里雙連坡9 號│因及甲基安非他成分│藥品管理局管檢字│
│    │許      │前            │之殘渣袋2只       │第0000000000號檢│
│    │        │              │                  │驗成績書（本院95│
│    │        │              │                  │年度刑管字第667 │
│    │        │              │                  │號）            │
│    │        │              ├─────────┼────────┤
│    │        │              │含有第二級毒品甲基│同上            │
│    │        │              │安非他命成分之削尖│                │
│    │        │              │吸管2支           │                │
│    │        │              ├─────────┼────────┤
│    │        │              │被告所有、預備供施│同上            │
│    │        │              │用第一級毒品海洛因│                │
│    │        │              │所用之注射針筒1 支│                │
├──┼────┼───────┼─────────┼────────┤
│二  │94年12月│桃園縣楊梅鎮裕│第一毒品海洛因1 小│台北市政府警察局│
│    │28日18時│成南路362 號10│包（淨重0.15公克）│北投分局查獲毒品│
│    │許      │樓            │應沒收銷毀之      │危害防制條例案毒│
│    │        │              │                  │品初步鑑驗報告單│
│    │        │              ├─────────┼────────┤
│    │        │              │被告所有、供施用第│台灣桃園地方法院│
│    │        │              │一級毒品海洛因所用│檢察署95保管字第│
│    │        │              │之注射針筒1 支、塑│2607號          │
│    │        │              │膠吸管1支         │                │
├──┼────┼───────┼─────────┼────────┤
│三  │95年2 月│新竹縣關西鎮東│被告所有、供其施用│台灣新竹地方法院│
│    │20日13時│山里1 鄰21號  │第一級毒品海洛因所│檢察署95年度保管│
│    │15分許  │              │用之注射針筒2支   │字第529號       │
└──┴────┴───────┴─────────┴────────┘


司法院資訊處製作；財團法人民間司法改革基金會備份。
